【裁判字號】    98,審訴,886
【裁判日期】    980612
【裁判案由】    毒品危害防制條例
【裁判全文】
臺灣桃園地方法院刑事判決             98年度審訴字第886號
公  訴  人  臺灣桃園地方法院檢察署檢察官
被      告  甲○○
上列被告因毒品危害防制條例案件，經檢察官提起公訴（97年度
毒偵字第6571、6572、6573號），被告於本院準備程序進行中，
就被訴事實為有罪之陳述，經本院告知簡式審判程序意旨，並聽
取當事人之意見後，本院裁定依簡式審判程序審理，判決如下：
    主  文
甲○○犯如附表所示之罪，均累犯，各處如附表所示之刑。應執
行有期徒刑貳年。
    事實及理由
一、犯罪事實：甲○○前於民國89年間因施用毒品案件，經臺灣
    基隆地方法院裁定送觀察、勒戒後，認無繼續施用毒品之傾
    向，於89年12月30日執行完畢釋放出所，該次施用毒品犯行
    ，並經臺灣基隆地方法院檢察署檢察官以89年度毒偵緝字第
    394 號為不起訴處分確定。於90年間復因施用第二級毒品案
    件，經臺灣基隆地方法院裁定令入戒治處所施以強制戒治，
    於91年2 月1 日停止戒治出所，交付保護管束，嗣於91年4
    月16日經臺灣基隆地方法院裁定撤銷停止戒治，復令入戒治
    處所施以強制戒治，已於91年10月19日執行完畢，該次施用
    毒品犯行，並經臺灣基隆地方法院以90年度基簡字第284 號
    判處有期徒刑5 月確定，又因施用第一、二級毒品案件經同
    院以90年度訴字第654 號分別判處有期徒刑7 月、6 月，應
    執行有期徒刑1 年，上訴後經臺灣高等法院以91年度上訴字
    第717 號判決駁回上訴確定，上開數罪入監接續執行，於92
    年9 月25日假釋出監，所餘刑期並付保護管束，嗣假釋期間
    因違反保護管束應遵守事項，經撤銷假釋，入監執行殘刑後
    ，已於93年6 月7 日縮刑期滿執行完畢。詎其仍不知悔改，
    復基於施用第一級毒品海洛因之犯意，於附表編號1 、3 、
    4 所示之施用時間、地點，以附表所示之方式，施用第一級
    毒品海洛因各1 次，嗣於附表編號1 、3 、4 所示之查獲時
    間、地點為警查獲；另基於施用第二級毒品甲基安非他命之
    犯意，於附表編號2 、5 所示之施用時間、地點，以附表所
    示之方式，施用第二級毒品甲基安非他命各1 次，嗣於附表
    編號2 、5 所示之查獲時間、地點為警查獲。
二、證據名稱：
  (一)被告甲○○於檢察官訊問及本院審理時之自白。
  (二)基隆市警察局第三分局偵辦毒品案件尿液檢體對照表2 份、
    臺北縣政府警察局中和分局毒品案犯罪嫌疑人姓名及代碼對
    照表1 份、臺灣尖端先進生計醫藥股份有限公司濫用藥物檢
    驗報告2 份、臺灣檢驗科技股份有限公司濫用藥物檢驗報告
    1 份。
  (三)臺灣高等法院被告前案紀錄表1 份。
三、應適用之法條：刑事訴訟法第273 條之1 第1 項、第299 條
    第1 項前段、第310 條之2 、第454 條第1 項，毒品危害防
    制條例第10條第1 項、第2 項，刑法第11條前段、第47條第
    1 項、第51條第5 款。
四、如不服本判決，得自判決送達後10日內，向本院提起上訴。
本案經檢察官蔡如惠到庭執行職務。
中    華    民    國    98    年    6     月    12    日
                        刑事庭    法  官  劉為丕
以上正本證明與原本無異。
如不服本判決應於收受判決後10日內向本院提出上訴書狀，並應
敘述具體理由。其未敘述上訴理由者，應於上訴期間屆滿後20日
內向本院補提理由書 (均須按他造當事人之人數附繕本)「 切勿
逕送上級法院」。
                                  書記官  陳淑瓊
中    華    民    國    98    年    6     月    12    日
附錄本案論罪科刑依據之法條：
毒品危害防制條例第10條
施用第一級毒品者，處6 月以上5 年以下有期徒刑。
施用第二級毒品者，處3 年以下有期徒刑。
附表：
┌─┬────────┬───────┬────────┬───────┬───────┐
│編│犯罪之時間及地點│   犯罪行為   │    查獲經過    │所犯法條及罪名│   宣告刑     │
│號│                │              │                │              │              │
├─┼────────┼───────┼────────┼───────┼───────┤
│1.│97年4 月27日下午│以針筒注射之方│97年4 月27日下午│毒品危害防制條│甲○○施用第一│
│  │2 、3 時許，在臺│式，施用第一級│6 時許，在臺北縣│例第10條第1 項│級毒品，累犯，│
│  │北縣中和市○○路│毒品海洛因1 次│中和市○○路388 │之施用第一級毒│處有期徒刑捌月│
│  │388 號。        │。            │號前為警查獲。  │品罪。        │。            │
├─┼────────┼───────┼────────┼───────┼───────┤
│2.│97年4 月27日某時│以玻璃球燒烤之│同上。          │毒品危害防制條│甲○○施用第二│
│  │，在臺灣地區某不│方式，施用第二│                │例第10條第2 項│級毒品，累犯，│
│  │詳處所。        │級毒品甲基安非│                │之施用第二級毒│處有期徒刑伍月│
│  │                │他命1 次。    │                │品罪。        │。            │
├─┼────────┼───────┼────────┼───────┼───────┤
│3.│97年9 月4 日下午│以針筒注射之方│97年9 月4 日下午│毒品危害防制條│甲○○施用第一│
│  │2 時許，在基隆市│式，施用第一級│2 時20分許，在基│例第10條第1 項│級毒品，累犯，│
│  │暖暖區○○街53號│毒品海洛因1 次│隆市○○區○○街│之施用第一級毒│處有期徒刑捌月│
│  │「安德宮」後側廁│。            │53號「安德宮」後│品罪。        │。            │
│  │所內。          │              │側廁所內為警查獲│              │              │
│  │                │              │。              │              │              │
├─┼────────┼───────┼────────┼───────┼───────┤
│4.│97年9 月24日某時│以針筒注射之方│97年9 月24日下午│毒品危害防制條│甲○○施用第一│
│  │，在基隆市安樂區│式，施用第一級│6 時許，在基隆市│例第10條第1 項│級毒品，累犯，│
│  │基金一路175 巷7 │毒品海洛因1 次│安樂區○○○路17│之施用第一級毒│處有期徒刑捌月│
│  │之3 號。        │。            │5 巷7 之3 號為警│品罪。        │。            │
│  │                │              │查獲。          │              │              │
├─┼────────┼───────┼────────┼───────┼───────┤
│5.│97年9 月24日某時│以玻璃球燒烤之│同上。          │毒品危害防制條│甲○○施用第二│
│  │，在臺灣地區某不│方式，施用第二│                │例第10條第2 項│級毒品，累犯，│
│  │詳處所。        │級毒品甲基安非│                │之施用第二級毒│處有期徒刑伍月│
│  │                │他命1 次。    │                │品罪。        │。            │
└─┴────────┴───────┴────────┴───────┴───────┘


司法院資訊處製作；財團法人民間司法改革基金會備份。
